th: การตกแต่งเฟอร์นิเจอร์: เงา; เคลือบลามิเนต; ด้าน; ธรรมชาติ; ทาสี; พ่นสีฝุ่น; ย้อมสี; ไม่ทำสี; เคลือบวานิช; อื่นๆ
ko: 가구 마감: 유광; 라미네이트; 무광; 내추럴; 페인트 마감; 분체 도장; 스테인; 미마감; 바니시; 기타
lt-LT: Baldų apdaila: Blizgi; Laminuota; Matinė; Natūrali; Dažyta; Dengta milteliniu būdu; Beicuota; Neapdorota; Lakuota; Kita
ja: 家具の仕上げ: グロス; ラミネート; マット; ナチュラル; 塗装; パウダーコート; ステイン; 未仕上げ; ワニス; その他
tr: Mobilya kaplaması: Parlak; Lamine; Mat; Doğal; Boyalı; Toz boyalı; Ahşap boyalı; İşlenmemiş; Vernikli; Diğer
nl: Meubelafwerking: Glanzend; Gelamineerd; Mat; Natuurlijk; Geschilderd; Gepoedercoat; Gebeitst; Onbewerkt; Gelakt; Anders
zh-CN: 家具饰面: 高光; 贴面; 哑光; 自然色; 涂漆; 粉末涂层; 染色; 未加工; 上清漆; 其他
fi: Huonekalujen pintakäsittely: Kiiltävä; Laminoitu; Matta; Luonnollinen; Maalattu; Jauhemaalattu; Petsattu; Käsittelemätön; Lakattu; Muu
cs: Povrchová úprava nábytku: Lesk; Laminované; Matné; Přírodní; Lakované barvou; S práškovým nástřikem; Mořené; Bez povrchové úpravy; Lakované; Ostatní
pt-PT: Acabamento de mobiliário: Brilhante; Laminado; Mate; Natural; Pintado; Revestimento a pó; Tingido; Inacabado; Envernizado; Outro
da: Overfladefinish på møbel: Blank; Lamineret; Mat; Naturlig; Malet; Pulverlakeret; Bejdset; Ubehandlet; Lakeret; Andet
sl-SI: Končna obdelava pohištva: Sijaj; Laminirano; Mat; Naravno; Pobarvano; Prašno lakirano; Luženo; Neobdelano; Lakirano; Drugo
es: Acabado de muebles: Brillante; Laminado; Mate; Natural; Pintado; Recubrimiento en polvo; Teñido; Sin acabado; Barnizado; Otro
en: Furniture finish: Gloss; Laminated; Matte; Natural; Painted; Powder-coated; Stained; Unfinished; Varnished; Other
vi: Hoàn thiện bề mặt đồ nội thất: Bóng; Ép lớp; Mờ; Tự nhiên; Sơn; Sơn tĩnh điện; Nhuộm màu; Chưa hoàn thiện; Đánh vecni; Khác
ru: Отделка мебели: Глянцевая; Ламинированная; Матовая; Натуральная; Окрашенная; С порошковым покрытием; Тонированная; Без отделки; Лакированная; Другое
nb: Møbelfinish: Glanset; Laminert; Matt; Naturlig; Malt; Pulverlakkert; Beiset; Ubehandlet; Lakkert; Annet
el: Φινίρισμα επίπλων: Γυαλιστερό; Λαμινέιτ; Ματ; Φυσικό; Βαμμένο; Με ηλεκτροστατική βαφή; Βαμμένο με βερνίκι εμποτισμού; Ακατέργαστο; Βερνικωμένο; Άλλο
hr-HR: Završna obrada namještaja: Sjajno; Laminirano; Mat; Prirodno; Obojeno; Premazano prahom; Bajcano; Nedovršeno; Lakirano; Ostalo
pt-BR: Acabamento do móvel: Brilhante; Laminado; Fosco; Natural; Pintado; Pintura eletrostática; Tingido; Inacabado; Envernizado; Outro
it: Finitura dei mobili: Lucida; Laminata; Opaca; Naturale; Verniciata; Verniciata a polvere; Tinta; Grezza; Laccata; Altro
sk-SK: Povrchová úprava nábytku: Lesklá; Laminovaná; Matná; Prírodná; Maľovaná; Ošetrená práškovou farbou; Morená; Bez povrchovej úpravy; Lakovaná; Iná
zh-TW: 家具表面處理: 亮面; 壓膜; 霧面; 自然原色; 上漆; 粉體塗裝; 染色; 未加工; 上清漆; 其他
bg-BG: Финално покритие на мебелите: Гланц; Ламинат; Мат; Естествено; Боядисано; Прахово боядисано; Байцвано; Необработено; Лакирано; Друго
ro-RO: Finisajul mobilierului: Lucios; Laminat; Mat; Natural; Vopsit; Vopsit în câmp electrostatic; Băițuit; Nefinisat; Lăcuit; Altele
sv: Möbelfinish: Blank; Laminerad; Matt; Naturlig; Målad; Pulverlackerad; Betsad; Obehandlad; Lackerad; Övrigt
hu: Bútorok felületkezelése: Fényes; Laminált; Matt; Természetes; Festett; Porfestett; Pácolt; Kezeletlen; Lakkozott; Egyéb
pl: Wykończenie mebli: Z połyskiem; Laminowane; Matowe; Naturalne; Malowane; Malowane proszkowo; Bejcowane; Niewykończone; Lakierowane; Inne
de: Möbeloberfläche: Glänzend; Laminiert; Matt; Natur; Lackiert; Pulverbeschichtet; Gebeizt; Unbehandelt; Klarlackiert; Sonstige
fr: Finition du meuble: Brillant; Stratifié; Mat; Naturel; Peint; Thermolaqué; Teinté; Brut; Verni; Autre